【裁判字號】    97,易,463
【裁判日期】    970530
【裁判案由】    竊盜
【裁判全文】
臺灣板橋地方法院刑事判決               97年度易字第463號
公  訴  人  臺灣板橋地方法院檢察署檢察官
被      告  乙○○
                    （現另案羈押於臺灣臺北看守所）
上列被告因竊盜案件，經檢察官提起公訴（96年度偵字第27639
號），被告於準備程序認罪，本院以簡式審判程序判決如下：
    主  文
乙○○犯攜帶兇器竊盜罪，累犯，處有期徒刑拾月，扣案之六角
扳手壹支沒收；又犯踰越牆垣竊盜罪，累犯，處有期徒刑壹年，
未扣案之白色肥料袋貳拾玖只沒收。應執行有期徒刑壹年捌月，
扣案之六角扳手壹支、未扣案之白色肥料袋貳拾玖只均沒收。
    事實及理由
一、按除被告所犯為死刑、無期徒刑、最輕本刑為三年以上有期
    徒刑之罪或高等法院管轄第一審案件者外，於第一次審判期
    日前之準備程序進行中，被告先就被訴事實為有罪之陳述時
    ，審判長得告知被告簡式審判程序之旨，並聽取當事人、代
    理人、辯護人及輔佐人之意見後，裁定進行簡式審判程序，
    刑事訴訟法第273 條之1 第1 項定有明文。經核本件被告乙
    ○○所犯係死刑、無期徒刑、最輕本刑為三年以上有期徒刑
    以外之罪，其於準備程序中就被訴事實為有罪之陳述，經法
    官告知簡式審判程序之旨，並聽取公訴人、被告之意見後，
    本院爰依首揭規定，裁定進行簡式審判程序，合先敘明。
二、本件犯罪事實：
    乙○○前曾於民國94、95年間因竊盜、施用毒品等案件，先
    後經臺灣桃園地方法院以94年度易字第808 號、94年度訴字
    第1836號等判決各判處有期徒刑九月、十一月、五月（以上
    二徒刑，並經定應執行刑一年二月）月確定，其後並經更定
    應執行刑一年十一月，復經減刑後定其應執行刑為十一月又
    十五日，甫於96年7 月11日縮刑期滿執行完畢。詎其猶不知
    悔改，復基於意圖為自己不法所有之犯意，分別於(一)96年11
    月12日凌晨0 時許，在臺北縣鶯歌鎮○○路315 號前，趁無
    人注意之際，以其自備之客觀上對人生命、身體具有危險性
    可供兇器使用之六角扳手（一端已磨平）1 支，插入甲○○
    所有停放該處之車號GJ-1393 號自用小貨車駕駛座方向盤鑰
    匙孔，啟動駛離竊取該小貨車（價值約新臺幣＜下同＞4 萬
    元）。(二)其竊得上開小貨車後，復於同日凌晨1 時30分許，
    駕車至桃園縣桃園市○○街3 號前，趁無人注意之際，攀爬
    踰越該址臺灣鐵路局桃園工務分駐所之圍牆，侵入該分駐所
    內之戶外材料堆置場，徒手竊取放置在該堆置場之螺絲、螺
    絲護片、防脫角鐵托架等軌道配件一批（共計523 公斤，價
    值約10萬元），分裝入其自備之白色肥料袋29只（未扣案，
    但不能證明已滅失）袋中，再分批搬運至其上開竊得之小貨
    車車斗上，得手後即載運駛離，於同日凌晨2 時30分許，駕
    車至臺北縣鶯歌鎮○○路66號前停放，其即返家休息，欲待
    天亮後再載往桃園縣內資源回收場變賣牟利。嗣經甲○○於
    同日上午6 時30分發現其上開小貨車遭竊，報警處理，經警
    於同日上午7 時許，在乙○○上址停車處發現甲○○上開失
    竊小貨車後，旋在該處埋伏至同日上午7 時50分許，待乙○
    ○前來啟動該小貨車時上前逮捕，惟乙○○見狀即駕車加速
    逃逸，直駛至臺北縣鶯歌鎮○○街底巷內，始為警攔獲，當
    場起獲其上開竊得之贓車及螺絲、螺絲護片、防脫角鐵托架
    等軌道配件贓物，並扣得其所有供犯本件上開竊盜之行竊工
    具六角扳手1 支及裝運竊得贓物使用之白色肥料袋29只等物
    ，因而查悉上情。案經甲○○訴由臺北縣政府警察局三峽分
    局報請臺灣板橋地方法院檢察署檢察官偵查起訴。
三、本件證據：
    (一)被告於警詢、偵查、審理時之自白、告訴人甲○○、證人
      即臺灣鐵路局桃園工務分駐所職員周運和等於警詢之證述
      。
    (二)卷附之臺北縣政府警察局三峽分局鶯歌分駐所扣押筆錄、
      贓物認領保管單2 紙、犯罪、查獲現場及起獲贓物、扣案
      物品等照片13張等可稽。
    (三)扣案之行竊工具六角扳手1支可證。
四、核被告上開所為，犯罪事實(一)部分，係犯刑法第321 條第1
    項第3 款之攜帶兇器竊盜罪；犯罪事實(二)部分，則係犯刑法
    第321 條第1 項第2 款之踰越牆垣竊盜罪。其上開所犯二罪
    ，犯罪時間相異，被害對象不同，顯係基於各別犯意為之，
    應予分論併罰。又被告前曾於94、95年間因竊盜、施用毒品
    等案件，先後經臺灣桃園地方法院以94年度易字第808 號、
    94年度訴字第1836號等判決各判處有期徒刑九月、十一月、
    五月（以上二徒刑，並經定應執行刑一年二月）月確定，其
    後並經更定應執行刑一年十一月，復經減刑後定其應執行刑
    為十一月又十五日，甫於96年7 月11日縮刑期滿執行完畢，
    有臺灣高等法院被告前案紀錄表在卷可稽，被告前受有期徒
    刑執行完畢後，於五年以內故意再犯本件有期徒刑以上之二
    罪，均為累犯，應各依刑法第47條第1 項規定，加重其刑。
    爰審酌被告之素行、各罪犯罪之動機、目的、方法、手段、
    所生危害、所獲不法利益及犯罪後之態度等一切情狀，各量
    處如主文所示之刑，並定其應執行之刑。又扣案之六角扳手
    1 支（一端已磨平）、未扣案之白色肥料袋29只（未證明已
    滅失）等物，均係被告所有分別供上開二竊盜犯罪所用之物
    ，業據被告陳明在卷，應依法按其所犯各罪併予宣告沒收。
五、依刑事訴訟法第273 條之1 第1 項、299 條第1 項前段、第
    310 條之2 、第454 條，刑法第321 條第1 項第3 款、第2
    款、第47條第1 項、第51條第5 款、第38條第1 項第2 款，
    判決如主文。
六、如不服本判決，得自收受送達之日起10日內向本院提出上訴
    狀（須附繕本）。
本案經檢察官靳開聖到庭執行職務
中    華    民    國    97    年    5     月    30    日
                      刑事第三庭  法  官  彭  全  曄
以上正本證明與原本無異
                                  書記官  洪  紹  甄
中    華    民    國    97    年    5     月    30    日
附錄本案論罪科刑法條全文：
中華民國刑法第321條
犯竊盜罪而有左列情形之一者，處六月以上、五年以下有期徒刑
：
一、於夜間侵入住宅或有人居住之建築物、船艦或隱匿其內而犯
    之者。
二、毀越門扇、牆垣或其他安全設備而犯之者。
三、攜帶兇器而犯之者。
四、結夥三人以上而犯之者。
五、乘火災、水災或其他災害之際而犯之者。
六、在車站或埠頭而犯之者。
前項之未遂犯罰之。


司法院資訊處製作；財團法人民間司法改革基金會備份。
